臺灣高雄地方法院刑事判決　　　　　　　 94年度易字第323號
公　訴　人　臺灣高雄地方法院檢察署檢察官
被　　　告　乙○○　男　民國7.
上列被告因竊盜等案件，經檢察官提起公訴（94年度偵字第2465
號、94年度偵緝字第15號）及移送併案審理（94年度偵字第4837
號、94年度速偵字第837 號），嗣被告於準備程序中就被訴事實
為有罪之陳述，經詢問檢察官、被告意見後，合議庭乃裁定由受
命法官獨任改行簡式審判程序，本院判決如下：
    主  文
乙○○連續意圖為自己不法之所有，而侵占自己持有他人之物，
處有期徒刑肆月。又連續攜帶兇器竊盜，處有期徒刑玖月；扣案
剪刀貳把，均沒收之。應執行有期徒刑壹年；扣案剪刀貳把，均
沒收之。
    事  實
一、乙○○意圖為自己不法之所有，並基於概括犯意，先於民國
    93年2月15日18時34分許，在高雄市新興區○○○路326號，
    以每日租金新臺幣（下同）400 元之代價，向丁○○承租車
    牌號碼XZH─916號重型機車騎用，並約定租賃期間為1 日，
    而乙○○交付租金400元後，除於隔天另繳付租金400元，續
    租1 日外，竟於租期屆至後，變異持有為所有之意思，將該
    機車侵占入己，未依約返還，亦未續繳租金；又乙○○承上
    侵占犯意，再於93年2 月26日20時15分許，在臺南市○區○○路176 號，以每小時租金50元之代價，向「上好機車出租
    行」（負責人為甲○○○）承租車牌號碼WFR─116號輕型機
    車（起訴書誤載為重型機車）騎用，並約定租賃期間為2 小
    時，而乙○○除交付租金100 元外，於租期屆至後，竟變異
    持有為所有之意思，將該機車侵占入己，未依約返還，亦未
    續繳租金。
二、另乙○○復意圖為自己不法之所有，並基於概括犯意，連續
    於(一)93年6 月22日22時許，騎乘前開車牌號碼WFR─116號輕
    型機車，搭載姓名年籍均不詳、綽號「阿華」（不知情）之
    女子，行經高雄市前鎮區前鎮漁港西岸碼頭處，因見順裕漁
    業股份有限公司（下稱順裕公司）所屬「順吉66號」漁船停
    泊於港區，乃下車潛入該漁船船長室內，徒手竊取順裕公司
    所有筆記型電腦1 部，得手後欲離開該漁船時，適為鄰船「
    振傑868號」漁船菲律賓籍漁工MACUHA ALVIN MALALUAN發覺
    ，二人進而互相拉扯該筆記型電腦，嗣因該菲律賓籍漁工呼
    叫其他船員相助，乙○○見狀，即鬆手並跳下漁船，乘隙與
    「阿華」共乘前開機車逃離現場。(二)又於94年1月18日凌晨2
    時30分許，騎乘車牌號碼QEO─706號（起訴書誤載QED─706
    號）輕型機車，行經高雄市前鎮區○○○路、成功二路口時
    ，因見宋文獻所有車牌號碼NX─5503號自小客車停於該處，
    乃攜帶客觀上足資認定為兇器使用之剪刀2 把下車，並以剪
    刀撬開左側車門鎖（毀損部分，未據告訴），進入車內，竊
    取宋文獻所有CD音箱一個，得手後，旋將該音箱搬至所騎機
    車置物箱內，嗣於同日凌晨3 時許，於上址為警查獲，並當
    場扣得乙○○所有供犯加重竊盜罪所用之剪刀2 把。(三)再於
    94 年4月16日21時10分許，在高雄港第二港口信號臺停車場
    內，先隨手撿拾路邊石頭，擊破丙○○所有車牌號碼3363─
    GH號自小客車右前門玻璃（毀損部分，未據告訴），並趴在
    車窗內，當欲竊取丙○○所有CD整理包時，適為警當場查獲
    ，致未得逞。
三、案經高雄市政府警察局前鎮分局、內政部警政署高雄港務局
    報告臺灣高雄地方法院檢察署檢察官偵查起訴及移送併案審
    理（報告機關：高雄市政府警察局鼓山分局、內政部警政署
    高雄港務局），嗣被告於於準備程序中就被訴事實為有罪之
    陳述，經詢問檢察官、被告意見後，合議庭乃裁定由受命法
    官獨任改行簡式審判程序。
    理  由
一、本件被告乙○○所犯係死刑、無期徒刑、最輕本刑為3 年以
    上有期徒刑以外之罪，其於準備程序中就被訴事實為有罪之
    陳述，經本院告知簡式審判程序之旨，並聽取公訴人及被告
    之意見後，合議庭裁定由受命法官獨任進行簡式審判程序，
    合先敘明。
二、右揭犯罪事實，業據被告乙○○於本院審理時坦白承認（詳
    本院卷第75頁第6 行以下），核與被害人丁○○、甲○○○
    王敬重（順裕公司總經理）、宋文獻、丙○○；證人即菲律
    賓籍漁工MACUHA ALVIN MALALUAN 於警詢時指訴、證述之情
    節相符（詳94年度他字第433 號卷第11頁以下、內政部警政
    署高雄港務局警卷第1頁至第9頁、94年度偵字第2465號卷第
    4頁以下、併案內政部警政署高雄港務局警卷第4頁以下）。
    此外，復有搜索筆錄、扣押筆錄、扣押物品收據、扣押物品
    目錄、贓物認領保管單、照片、機車出租契約書、機車租賃
    約定書、本票及行照附卷可參。因被告自白顯與事實相符，
    是本件事證明確，被告上開犯行，均堪以認定。
三、被告侵占被害人丁○○、上好機車出租行所有機車，核其所
    為，係犯刑法335條第1項侵占罪。又剪刀客觀上足資認定為
    兇器使用，被告持該兇器竊取被害人宋文獻所有CD音箱，係
    犯刑法第321條第1 項第3款之攜帶兇器竊盜罪；另被告徒手
    竊取順裕公司所有筆記型電腦，則犯刑法第320條第1項之竊
    盜罪；再被告竊取被害人丙○○所有CD整理箱，於未得手之
    際，為警當場查獲，係犯第同法第320第2項、第1 項之竊盜
    未遂罪（併辦意旨認係犯竊盜既遂罪，容有誤會。因從一重
    處斷後，應論以連續攜帶兇器竊盜罪，故該未遂犯行，事實
    上並不生減輕其刑之效果）。又被告所犯攜帶兇器竊盜罪、
    竊盜罪及竊盜未遂罪；所犯侵占罪等犯行，均時間緊接，方
    法相同，所犯又皆屬構成要件相同之罪名，顯均基於概括之
    犯意反覆為之，應各依連續犯之規定從一重論以連續攜帶兇
    器竊盜罪、連續侵占罪，並均依法加重其刑。再者，被告所
    犯連續攜帶兇器竊盜罪、連續侵占罪間，犯意各別，行為互
    殊，應分論併罰之。爰審酌正值青年，竟不思上進，除侵占
    他人機車外，復持兇器、或徒手連續竊盜，影響被害人權益
    甚鉅，惡性非輕，惟念及被告犯後坦承罪行，態度良好，並
    參以所竊物品大部均已發還被害人，竊取物品價值，及侵占
    機車部分，仍未與被害人達成和解等一切情狀，分別量處如
    主文所示之刑，並定其應執行刑。至扣案之剪刀二支，為被
    告所有供犯加重竊盜罪所用之物，業據被告供明在卷（詳本
    院卷第79頁倒數第14行），應依刑法第38條第1項第2款之規
    定，宣告沒收之。
四、移送併案審理部分（臺灣高雄地方法院檢察署94年度偵字第
    4837號、94年度速偵字第837 號，即侵占被害人丁○○機車
    及竊取被害人丙○○CD整理箱）部分，與起訴之連續攜帶兇
    器竊盜、侵占部分，各具有連續犯之裁判上一罪關係，分別
    為起訴效力所及，本院自應併予審究，附此敘明。
據上論斷，應依刑事訴訟法第299條第1項前段、第273條之1第 1
項，刑法第56條、第321條第1 項第3款、第335條第1項、第38條
第1項第2款、第51條第5款，罰金罰鍰提高標準條例第1條前段，
判決如主文。
中　　華　　民　　國　　94　　年　　5 　　月　　31　　日
                  刑事第一庭    法　官  方百正
以上正本證明與原本無異。
如不服本判決，應於收受送達後10日內向本院提出上訴書狀。
中　　華　　民　　國　　94　　年　　5 　　月　　31　　日
　　　　　　　　　　　　        書記官  郭素蓉
附錄本判決論罪科刑所依據之法條：
刑法第321條
犯竊盜罪而有左列情形之一者，處六月以上、五年以下有期徒刑
：
一　於夜間侵入住宅或有人居住之建築物、船艦或隱匿其內而
    犯之者。
二　毀越門扇、牆垣或其他安全設備而犯之者。
三　攜帶兇器而犯之者。
四　結夥三人以上而犯之者。
五　乘火災、水災或其他災害之際而犯之者。
六　在車站或埠頭而犯之者。
前項之未遂犯罰之。
刑法第335條
意圖為自己或第三人不法之所有，而侵占自己持有他人之物者，
處5年以下有期徒刑、拘役或科或併科1千元以下罰金。
前項之未遂犯罰之。
